【裁判字號】    97,易,2433
【裁判日期】    970925
【裁判案由】    竊盜
【裁判全文】
臺灣臺北地方法院刑事判決              97年度易字第2433號
公  訴  人  臺灣臺北地方法院檢察署檢察官
被      告  乙○○
                    (現在臺灣臺北看守所執行觀察、勒戒中)
上列被告因竊盜案件，經檢察官提起公訴（97年度偵字第15252
號)，被告就被訴事實為有罪之陳述，經本院合議庭裁定改依簡
式審判程序審理，判決如下：
    主  文
乙○○共同攜帶凶器竊盜，累犯，處有期徒刑拾月，類似老虎鉗
之工具壹支沒收之。
    事  實
一、乙○○前於民國93年間因竊盜案件，經臺灣高等法院於94年
    5月30日，以94年上易字第729號判決有期徒刑 9月確定，並
    於95年6月6日縮短刑期執行完畢，猶不知悔改，竟與姓名年
    籍不詳，綽號「阿華」之成年男子，共同基於意圖為自己不
    法所有之犯意聯絡，於97年5月4日12時45分許，由「阿華」
    騎乘車牌號碼KPP-205號重型機車進入臺北市○○區○○路4
    段88號臺灣師範大學分部停車場內，持其所有客觀上足供兇
    器使用，類似老虎鉗之工具1支 (未扣案)，將甲○○停放在
    該處之紅色捷安特YUKON腳踏車 (價值約新臺幣1萬元)車鎖
    破壞後離去，再由一旁把風之乙○○觀察無人注意後，竊取
    上開腳踏車逃離現場，嗣甲○○報案，經警調閱監視器錄影
    帶後，始循線查悉上情。
二、案經臺北市政府警察局文山第二分局報請臺灣臺北地方法院
    檢察署檢察官偵查起訴。
    理  由
一、本案被告乙○○所犯之罪，並非法定刑為死刑、無期徒刑或
    最輕本刑三年以上有期徒刑之罪，亦非高等法院管轄第一審
    之案件，其於本院準備程序中就被訴事實已為有罪之陳述，
    本院乃裁定進行簡式審判程序。又簡式審判程序之證據調查
    ，依刑事訴訟法第273條之2規定，不受同法第159條第1項審
    判外陳述排除之限制，再被告對於卷內之各項證據亦不爭執
    證據能力，故卷內所列之各項證據，自得作為證據，先予敘
    明。
二、上揭犯罪事實，業據被告乙○○於偵查中及本院審理時坦承
    不諱，核與證人即被害人甲○○指訴失竊情節相符，並有監
    視器翻拍照片共29張（97年度偵字第15252號卷第9頁至第23
    頁）附卷可證，足認被告任意性自白與事實相符，本件事證
    明確，被告犯行堪以認定，應予依法論科。
三、核被告所為，係犯刑法第321條第1 項第3款之加重竊盜罪。
    被告與綽號「阿華」間，有犯意聯絡及行為分擔，應論以共
    同正犯。其曾於93年間因竊盜案件，經臺灣高等法院於94年
    5月30日，以94年上易字第729號判決有期徒刑9 月確定，並
    於95年6月6日縮短刑期執行完畢，有臺灣高等法院被告前案
    紀錄表在卷可按，其於5 年內故意再犯本件有期徒刑以上之
    罪，為累犯，應依刑法第47條第1 項規定加重其刑。爰審酌
    被告雖能坦承犯行，惟其前已有竊盜前案紀錄，經執行完畢
    後，仍犯本件竊盜犯行，未見悔意，兼衡其素行、品行、犯
    罪動機、目的、手段、所生之危害及犯罪後之態度等一切情
    狀，量處如主文所示之刑。至類似老虎鉗之工具1支係共犯
    綽號「阿華」者所有供犯罪所用之物，雖未扣案，惟無積極
    證據證明業已滅失，仍應依刑法第38條第1項第2款規定宣告
    沒收之。
據上論斷，應依刑事訴訟法第299條第1項前段、第273條之1，刑
法第321條第1項第3款、第28條、第47條第1項、第38條第1項第2
款，刑法施行法第1條之1，判決如主文。
本案經檢察官羅月君到庭執行職務。
中    華    民    國    97    年    9    月    25    日
                  刑事第十四庭  法  官  沈君玲
以上正本證明與原本無異。
如不服本判決，應於判決送達後10日內，向本院提出上訴狀。
                                書記官  劉麗英
中    華    民    國    97    年    9    月    25    日
附錄本案論罪科刑法條全文：
刑法第321條
（加重竊盜罪）
犯竊盜罪而有左列情形之一者，處六月以上、五年以下有期徒刑
：
一、於夜間侵入住宅或有人居住之建築物、船艦或隱匿其內而犯
    之者。
二、毀越門扇、牆垣或其他安全設備而犯之者。
三、攜帶兇器而犯之者。
四、結夥三人以上而犯之者。
五、乘火災、水災或其他災害之際而犯之者。
六、在車站或埠頭而犯之者。
前項之未遂犯罰之。


司法院資訊處製作；財團法人民間司法改革基金會備份。
